【裁判字號】    98,易,3236
【裁判日期】    990127
【裁判案由】    傷害
【裁判全文】
臺灣板橋地方法院刑事判決              98年度易字第3236號
公  訴  人  臺灣板橋地方法院檢察署檢察官
被      告  甲○○
上列被告因傷害案件，經檢察官提起公訴（98年度偵字第28227
號），本院依簡式審判程序判決如下：
    主  文
甲○○傷害人之身體，處拘役肆拾日，如易科罰金，以新臺幣壹
仟元折算壹日。
    事  實
一、甲○○與乙○○係姑嫂關係，於民國98年9 月12日下午10時
    7 分許，雙方在臺北縣中和市○○路26巷1 號前，因爭論父
    親遺產之事起爭執，甲○○竟基於傷害人之身體之犯意，徒
    手揮打乙○○左臉頰一下，致乙○○受有頭部外傷及左耳聽
    力損失（未達毀敗或嚴重減損之程度）等傷害。
二、案經乙○○訴由臺北縣政府警察局中和第一分局移送臺灣板
    橋地方法院檢察署檢察官偵查起訴。
    理  由
一、本院於準備程序進行中，被告甲○○就被訴事實為有罪之陳
    述，經告知被告簡式審判程序之旨，並聽取公訴人及被告之
    意見後，裁定進行簡式審判程序。
二、前揭事實，為被告在本院審理時坦承不諱，並據證人即告訴
    人乙○○、證人顏邦智於警詢時及偵查中，暨證人馬家騮、
    顏邦友於偵查中證述綦詳。此外，復有財團法人佛教慈濟醫
    院台北分院98年9 月13日診字第Ｚ000000000號診斷證明書、
    98年9 月15日診字第Ｚ000000000號診斷證明書各1 紙及現場
    監視錄影光碟1 片暨翻拍照片6 幀附卷可稽，足認被告之任
    意性自白與事實相符。從而，本件事證明確，被告前開傷害
    犯行堪以認定，應予依法論科。
三、核被告所為，係犯刑法第277 條第1 項之普通傷害罪。爰審
    酌被告與告訴人間係姑嫂關係，理應相互尊重、包容對方，
    卻僅因細故即對告訴人暴力相向，其法治觀念薄弱，應予非
    難，惟念及被告並無前科紀錄，素行良好，此有臺灣高等法
    院被告前案紀錄表在卷可稽，且兼衡被告之智識程度、犯罪
    動機、目的及告訴人因此所受之傷勢，及被告犯後能坦承犯
    行、態度良好等一切情狀，爰量處如主文所示之刑，並諭知
    如易科罰金之折算標準，以示懲儆。
據上論斷，應依刑事訴訟法第273 條之1 第1 項、第299 條第1
項前段，刑法第277 條第1 項、第41條第1 項前段，刑法施行法
第1 條之1 第1 項、第2 條前段，判決如主文。
本案經檢察官李超偉到庭執行職務。
中    華    民    國    99    年    1     月    27    日
                    刑事第二庭  法  官  陳正偉
上列正本證明與原本無異。
如不服本判決，應於送達後10日內敘明上訴理由，向本院提出上
訴狀，上訴於本院第二審合議庭 (應附繕本) 。其未敘述上訴理
由者，應於上訴期間屆滿後20日內向本院補提理由書「切勿逕送
上級法院」。
                                書記官  江文彬
中    華    民    國    99    年    1     月    27    日
附錄本案論罪科刑法條全文：
刑法第277 條
傷害人之身體或健康者，處3 年以下有期徒刑、拘役或1 千元以
下罰金。
犯前項之罪因而致人於死者，處無期徒刑或7 年以上有期徒刑；
致重傷者，處3 年以上10年以下有期徒刑。

司法院資訊處製作；財團法人民間司法改革基金會備份。
